臺灣板橋地方法院刑事判決　　　　　　　　　　　　九十一年度易字第二七○○號
　　公　訴　人　臺灣板橋地方法院檢察署檢察官
　　被　　　告　丙○○　男　四.
右列被告因妨害自由等案件，經檢察官提起公訴（九十一年度偵字第一○三○七號）
，本院判決如左：
    主  文
丙○○無罪。
    理  由
一公訴意旨
  (一)公訴事實：如附件聲請書所載。
  (二)起訴法條：刑法第三百零五條、第三百零九條第一項。
  (三)起訴證據：
    1.告訴人甲○○指訴。
    2.證人乙○○警訊中之證言。
二被告丙○○之辯解
  訊據被告丙○○堅決否認有公訴人所指前揭犯行，辯稱：告訴人甲○○所言不實，
  且證人乙○○為告訴人甲○○之朋友，伊告訴人甲○○間有互助會款之糾紛，甲○○是叫乙○○陪同一起向伊要錢，乙○○自然不會幫伊講話等語。
三本院之判斷
  (一)本件公訴人所以認被告丙○○涉有上述恐嚇及公然侮辱罪嫌者，無非係以告訴人
    甲○○之指訴及證人乙○○於警訊中之證言，資為論據。
  (二)惟查：
    按犯罪事實應依證據認定之，無證據不得推定其犯罪事實。又不能證明被告犯
      罪者，應諭知無罪之判決，刑事訴訟法第一百五十四條、第三百零一條第一項
      定有明文。所謂證據，係指足以認定被告確有犯罪行為之積極證據而言，該項
      證據自須適合於被告犯罪事實之認定，始得採為斷罪資料（參照最高法院二十
      九年上字第三一○五號判例）。如未能發現相當證據，或證據不足以證明，自
      不能以推測或擬制之方法，以為裁判基礎。再認定犯罪事實所憑之證據，無論
      為直接證據或間接證據，其為訴訟上之證明，須於通常一般之人均不致於有所
      懷疑，而得確信其為真實之程度者，始得據之為有罪之認定，倘其證明尚未達
      到此一程度，而有合理性懷疑存在時，即無從為有罪之確信，此亦有最高法院
      四十年台上字第八十六號、七十六年台上字第四九八六號判例可資參照。
    其次，告訴人之告訴，係以使被告受刑事訴追為目的，是其陳述是否與事實相
      符，仍應調查其他證據以資審認，必被害人所述被害情形，無瑕可擊，而就其
      他方面調查，又與事實相符，始足據為判斷之基礎。再者，關於證人之陳述，
      除其內容須無瑕疵可指外，尚須就其他方面之調查可認係與事實相符，始得採
      為犯罪事實認定之依據。
    本件告訴人甲○○對被告為如上犯行之指述，固據其提出人證乙○○為其證明
      方法，然姑毋論告訴人指述之內容原已先後不一，即：(1)告訴人於警訊中係稱
      「：：：我至該處時，丙○○就破口大罵『三字經』及叫我與小孩小心（連續
      講三次），並拿出『木棍』說如果不離開就打我，那時我說你如打我就告你，
      丙○○才把木棍拿進屋內，並踢我及拿水潑我：：：」等情；(2)然渠嗣於檢察
      官偵查中則稱「：：：潘男拿出『杖』往我上揮，故意嚇我，叫我快走，且
      要我及我的小孩小心點，他大聲罵我『三字經』及『七字經』很多次了」等語
      。告訴人一則說被告係罵伊「三字經」，一則說被告是罵伊「三字經及七字經
      」，且關於被告究竟係拿「木棍」抑「拐杖」作勢恫嚇告訴人，以及被告有無
      另以腳踢告訴人或向告訴人潑水，其前後指述極不一致。而證人乙○○就關於
      被告恐嚇告訴人部分，又係稱「當時丙○○說要『甲○○的小孩』小心」，與
      告訴人前述所指被告係要伊與其小孩小心之情節，亦有不同，足見告訴人及證
      人之指證顯有瑕疵，是渠等所言是否與事實相符，即非無疑。揆諸上開說明，
      即不得採為犯罪事實認定之依據。
  (三)縱上論證，告訴人及證人之指證既因尚有瑕疵而不能援為認定事實之基礎，且該
    證人乙○○又幾經本院依職權傳喚無著，已無從就其證言之真實性再為調查，此
    外復無其他積極證據可證被告有何犯行，應認公訴人所舉事證，尚不足以證明被
    告有恐嚇及公然侮辱告訴人之行為，即本件關於被告犯罪之證明，尚未達於通常
    一般之人均不致於有所懷疑，而得確信其為真實之程度，殊屬無從為有罪之確信
    ，揆諸首揭說明，自應為被告丙○○無罪之判決。
四適用之法律：刑事訴訟法第三百零一條第一項。
本案經檢察官程秀蘭到庭執行職務
中      華      民      國    九十一    年     十一     月    二十七    日
                              臺灣板橋地方法院刑事第五庭
                                  法    官  余來炎
右正本證明與原本無異。
如不服本判決，應於判決送達後十日內，向本院提出上訴狀。
                                  書 記 官  陳秀慧
中      華      民      國  九十一    年     十二     月     二       日
